---
title: "Data from Yahoo finance"
output: html_notebook
---

ทำการวิเคราะห์ข้อมูลจากYahoo Finance https://finance.yahoo.com

```{r}
#load libraries
library()
```

## ขั้นตอนที่ 1 ทำการอ่านข้อมูลจากไฟล์ CSV เข้ามายัง R data frame

```{r}
data.AMZN <- read.csv("AMZN.csv",header=TRUE)
head(data.AMZN)
tail(data.AMZN)
```

## ขั้นตอนที่ 2 ทำการแปลงข้อมูลชนิด Factor เป็น Date เนื่องจากโดยค่า default ของ R จะมองข้อมูลเป็นชนิด Factor

```{r}
class(data.AMZN$Date)
```

```{r}
date <- as.Date(data.AMZN$Date,format="%Y-%m-%d")
head(date)
tail(date)
class(date)
```

รวมข้อมูล Date เข้ามายัง Data frame

```{r}
data.AMZN <- read.csv("AMZN.csv",header=TRUE)
date <- as.Date(data.AMZN$Date,format="%Y-%m-%d")
data.AMZN <- cbind(date, data.AMZN[,-1])
head(data.AMZN)
tail(data.AMZN)
```

## ขั้นตอนที่ 3 ทำการแปลงช้อมูลจาก Data frame ไปยัง xts object

```{r}
class(data.AMZN)
```

ทำการ download library ชื่อว่า xts (eXtensible Time Serie) สำหรับการจัดการข้อมูลในรูปแบบ time serie

```{r}
library(xts)
```

ทำการดึงข้อมูลใน column 2 ถึง 7 และเรียงลำดับตาม column date

```{r}
library(xts)
data.AMZN <- read.csv("AMZN.csv",header=TRUE)
data.AMZN <- cbind(date, data.AMZN[,-1])
data.AMZN <- xts(data.AMZN[,2:7], order.by=data.AMZN[,1])
class(data.AMZN)

head(data.AMZN)
tail(data.AMZN)
```

## ขั้นตอนที่ 4 ทำการเปลี่ยนชื่อ Variable หรือ Columnของข้อมูล
เริ่มจากการแสดงข้อมูลชื่อ Variable หรือ Column ข้อมูล

```{r}
names(data.AMZN)
```

ทำการเปลี่ยนชื่อ ดังนี้

```{r}
names(data.AMZN) <- paste(c("AMZN.Open","AMZN.High","AMZN.Low",   "AMZN.Close","AMZN.Volume","AMZN.Adjusted"))
head(data.AMZN)
```

## ขั้นตอนที่ 5 ทำการแสดงผลข้อมูลในรูปแบบกราฟ

```{r}
plot(data.AMZN$AMZN.Close)
```

ทำการลบข้อมูลจำนวน 100 observation ออกไปสำหรับการจำลองเรื่อง data missing

```{r}
data.missing<-data.AMZN[-300:-400,]
plot(data.missing$AMZN.Close)
```

ตรวจสอบ dimension ของข้อมูลโดยที่มี 6 columns นั่นเอง

```{r}
dim(data.AMZN)
```

## ขั้นตอนที่ 6 ทำการสรุปข้อมูลเชิงสถิติในเบื้องต้น

```{r}
summary(data.AMZN)
```

